臺灣桃園地方法院民事判決　　　　　　　　94年度親字第38號
原　　　告　乙○○
被　　　告　甲○○
法定代理人　丙○○○○○JI.
上列當事人間請求確認親子關係存在事件，於民國94年8 月11日
言詞辯論終結，本院判決如下：
    主    文
確認原告乙○○（男、民國○○年○ 月○○日生、身分證統一編號：
Ｚ000000000號）與被告甲○○（男、民國○○年○○月○○日生、原配
賦身分證統一編號：Ｚ000000000號）間之親子關係存在。
訴訟費用由被告負擔。
    事    實
甲、原告方面：
一、聲明：求為判決如主文所示。
二、陳述：被告生母丙○○○○○（JIRAPHA SAENGSRI）係泰國
    人，原告與被告生母丙○○○○○未婚生育被告，央請他人
    報入戶口，嗣原告與被告生母結婚復又離婚，原告與被告實
    有自然血緣親子關係，為此訴請判決如聲明。
三、證據：提出戶籍謄本2件為證。
乙、被告方面：
一、聲明：同意原告之請求。
二、陳述：被告出生到2 歲，原告與被告法定代理人共同居住，
    共同照顧扶養被告，被告2 歲以後始由被告法定代理人單獨
    撫養迄今。被告原本有身分證號碼，現在則沒有。
丙、本院依職權囑請法務部調查局鑑定兩造間之血緣關係。
    理    由
一、按確認法律關係之訴，非原告有即受確認判決之法律上利益
    者，不得提起之，民事訴訟法第247 條第1 項前段定有明文
    。又所謂即受確認判決之法律上利益，係指法律關係之存否
    不明確，原告主觀上認其在法律上之地位有不妥之狀態存在
    ，且此種不妥之狀態，能以確認判決將之除去者而言（最高
    法院52年臺上字第1240號判例參照）。本件被告對於原告主
    張伊與原告間存有親子關係乙節固不爭執，然未能申報戶籍
    登記致其間私法上之身分關係尚非明確，就其等權利義務難
    謂無影響，而此種名實不符之狀態得以確認判決除去，應認
    原告仍有即受確認判決之法律上利益，核先敘明。
二、查被告之母丙○○○○○前於83年1 月26日與訴外人梁尚謙
    結婚，並於婚姻關係存續中生育被告（配賦身分證統一編號
    ：Ｚ000000000號），嗣被告之母與訴外人梁尚謙於85年3 月
    16日離婚，復於87年5 月25日經法院判決確定被告非訴外人
    梁尚謙之婚生子，又因生母為泰國人，於87年7 月20日註銷
    戶籍，再原告於86年5 月7 日與被告之母結婚，復於94年1
    月31日離婚，有兩造戶籍謄本附卷可稽。經本院囑請法務部
    調查局鑑定兩造間之血緣關係，經以人類遺傳因子DNASTR
     式 型別鑑定法累積親子關係指數CPI 值驗算法為檢驗方
    法，鑑定結果：「一、受驗人DNA 型別鑑定結果如附件。二
    、依據遺傳法則，甲○○之各項DNA STR 式型別與乙○○相
    對應型別均無矛盾，經計算其CPI 值為37,176以上，因此認
    為乙○○極可能（機率99.97%以上）為甲○○之生父。」，
    有該局94年7 月7 日調科肆字第09400303910 號鑑定通知書
    在卷可佐。原告主張被告係渠親生子之事實，堪信為真正。
    復按「非婚生子女經生父認領者，視為婚生子女。其經生父
    撫育者，視為認領。」，民法第1065條第1 項定有明文。本
    件被告出生後原係由兩造共同撫養之情，業據兩造陳明確實
    ，原告復提起本件確認親子關係存在之訴，足認被告有撫育
    被告並認領為婚生子意思。從而，原告訴請確認原告與被告
    間之親子關係存在，為有理由，應予准許。
三、據上論結，本件原告之訴為有理由，依民事訴訟法第78條，
    判決如主文。
中　　華　　民　　國　　94　　年　　8 　　月　　11　　日
                  家事法庭法　官　熊祥雲
上列正本證明與原本無異
如對本判決上訴，須於判決送達後廿日內向本院提出上訴狀（應
繳上訴費新台幣4，500元）
中　　華　　民　　國　　94　　年　　8 　　月　　11　　日
                          書記官　吳宏明
